【裁判字號】    99,抗,1093
【裁判日期】    990928
【裁判案由】    聲請定其應執行刑
【裁判全文】
臺灣高等法院刑事裁定                  99年度抗字第1093號
抗  告  人
即  受刑人  甲○○
上列抗告人因聲請定其應執行刑案件，不服臺灣板橋地方法院中
華民國99年8月27日裁定（99年度聲字第4158號），提起抗告，
本院裁定如下：
    主  文
抗告駁回。
    理  由
一、原裁定意旨略以：受刑人甲○○因違反毒品危害防制條例等
    案件，經臺灣板橋地方法院、本院及最高法院先後判處如原
    裁定附表所示之刑（詳如原裁定附表所示），均經分別確定
    在案。檢察官聲請定其應執行之刑為正當，應定其應執行之
    刑，爰定其應執行之刑有期徒刑3年2月等語。
二、抗告意旨略以：按法律上屬於自由裁量之事項，並非概無法
    律性之拘束，在法律上有其外部界限及內部界限，前者為法
    律之具體選擇適當之裁判，後者則為法院自由裁量時應考量
    法律之目的，法院為裁判時，二者均不得逾越。在數罪併罰
    有二裁判以上，應定其應執行刑之案件，法院所謂刑之酌定
    ，固屬自由裁量事項，然對於法律之內部界限及外部界限，
    均應受其拘束。新法實施以來，各法院中對其定應執行刑之
    例，有涉犯毒品、竊盜等案件，累計判刑達42個月，經定應
    執行刑僅為22月，與原審就抗告人所涉罪刑所定之應執行刑
    相較何止天壤之別？其不公平之處昭然可見云云。
三、經查：按數罪併罰，有二裁判以上者，依刑法第51條規定，
    定其應執行刑；數罪併罰，分別宣告其罪之刑，依下列各款
    定其應執行者：宣告多數有期徒刑者，於各刑中之最長期以
    上，各刑合併之刑期以下，定其刑期。但不得逾30年。刑法
    第53條、第51條第5款分別定有明文。又法律上屬於自由裁
    量事項，尚非概無法律性之拘束，在法律上有其外部界限及
    內部界限。前者法律之具體規定，使法院得以具體選擇為適
    當裁判，此為自由裁量之外部界限。後者法院為自由裁量時
    ，應考量法律之目的，法律秩序之理念所在，此為自由裁量
    之內部界限。法院為裁判時，二者均不得有所踰越。在數罪
    併罰而有二裁判以上，應定其應執行刑之案件，法院所為刑
    之酌定，固屬自由裁量事項，然對於法律之內、外部界限，
    仍均應受其拘束（最高法院94年度台非字第21號判決意旨參
    照）。本件抗告人即受刑人甲○○因違反毒品危害防制條例
    等案件，經臺灣板橋地方法院及本院分別判處如原裁定附表
    所示之刑，並均確定在案，而原審審酌原裁定附表編號2至4
    所示之罪，曾經臺灣板橋地方法院以98年度訴緝字第244號
    判決定應執行有期徒刑1年9月確定；原裁定附表編號6至8所
    示之罪，曾經臺灣板橋地方院以98年度交訴字第213號判決
    定應執行有期徒刑11月，嗣經本院以99年度交上訴字第57號
    判決上訴駁回，再經最高法院99年度台上字第4626號判決上
    訴駁回確定，定其應執行刑為有期徒刑3年2月，經核原裁定
    所定之應執行刑，係在各宣告刑之最長期（9月）以上，各
    刑合併之刑期（3年10月）以下，合於刑法第51條第5款規定
    所定之外部界限，復未逾自由裁量之內部界限3年6月（4月
    、1年9月、6月、11月），揆諸前揭說明，於法並無違誤。
    抗告人徒以無關之他案，任指原裁定所定刑期不公，難認有
    理，應予駁回。
四、據上論結，應依刑事訴訟法第412條，裁定如主文。
中    華    民    國    99    年    9     月    28    日
                  刑事第七庭  審判長法  官  趙功恆
                                    法  官  游紅桃
                                    法  官  楊智勝
以上正本證明與原本無異。
如不服本裁定，應於收受送達後五日內向本院提出抗告狀。
                                    書記官  林桂玉
中    華    民    國    99    年    9     月    30    日

司法院資訊處製作；財團法人民間司法改革基金會備份。
